【裁判字號】    89,易,271
【裁判日期】    900515
【裁判案由】    傷害
【裁判全文】
臺灣基隆地方法院刑事判決                          八十九年度易字第二七一號
    公  訴  人  臺灣基隆地方法院檢察署檢察官
    被      告  丙○○
右列被告因傷害案件，經檢察官提起公訴 (八十九年度偵字第一四七０號)，本院判
決如左：
    主  文
丙○○傷害人之身體，處有期徒刑陸月，如易科罰金以參佰元折算壹日。
    事  實
一、丙○○與乙○○係堂姊、弟關係，丙○○於民國八十九年二月六日下午五時許，
    在其大伯坐落臺北縣金山鄉○○村○○街五號一樓之住處，因先前與乙○○之弟
    有口角一事，與乙○○產生爭執。丙○○竟基於傷害人身體之犯意，先用手肘推
    乙○○之左臂，使乙○○跌倒，再用腳踢乙○○之腹部及腳，於乙○○離去在門
    口穿鞋之際，復手持圓形塑膠椅面、鐵製椅腳之椅子，以椅腳朝乙○○頭部敲擊
    數下，乙○○舉起右臂抵擋，因而受有頭部外傷、額頭血腫五Ｘ二公分、頭皮、
    左手中指、右足足背多處擦傷、右前臂鈍挫傷一Ｘ一公分之傷害。
二、案經乙○○訴由臺北縣警察局金山分局報告偵辦。
    理  由
一、訊之被告丙○○固承認持前揭圓形鐵椅打告訴人乙○○頭部一下，但否認有用手
    肘或腳踢打告訴人身體，辯稱：當天乙○○用咖啡罐丟伊，又用手打伊額頭、手
    臂，離去之際尚在門口罵人，伊忍不住始持椅子毆打告訴人云云。經查：右揭犯
    罪事實，業據告訴人於警訊、偵查及本院審理中指訴綦詳，核與證人即當時在場
    之告訴人之妹陳素娟、甲○○及兩造之堂姊夫丁○○分別於偵查中及本院訊問中
    證述相符，復有財團法人長庚紀念醫院基隆分院（下稱長庚醫院基隆分院）於八
    十九年二月七日所開具之甲種診斷證明書一紙在卷可證。證人即兩造之堂兄弟陳
    明輝雖於本院調查中附和被告稱案發當日係告訴人先以鋁罐丟被告，並與其妹陳
    素娟、甲○○毆打被告，被告始以塑膠椅面毆打告訴人一下（見本院八十九年十
    月十九日訊問筆錄），惟查告訴人於八十九年二月六日遭被告毆打後，即至長庚
    醫院基隆分院急診處就醫，並住院一日，嗣自八十九年四月二十八日起於敏盛綜
    合醫院復健科就醫，經診斷為頸椎神經根病變、左腕肌腱炎、左腳踝疼痛，與頭
    部外傷有間接相關，但無法確認係由頭部外傷直接造成等情，有長庚醫院基隆分
    院八十九年十一月二十三日（八九）長庚院基字第二一三六號函附之及敏盛綜合
    醫院以八十九年十一月二十日八九敏法字第一一０二號函附病歷資料各一份，及
    敏盛綜合醫院九十年四月十七日九十敏法字第０四０二號函一紙附卷可稽。觀諸
    告訴人所受前揭傷勢，顯非僅以塑膠椅面一次毆擊所能致之，且本院依職權函詢
    長庚醫基隆分院結果，該院亦認依告訴人傷勢判斷，其應遭多次毆擊，此有長庚
    醫院基隆分院九十年二月九日（九０）長庚院基字第七九號函一紙在卷足憑。足
    徵被告所辯及證人陳明輝上開證言，無非卸責或迴護之詞，不足採信，被告確於
    前揭時、地以前揭方式毆打告訴人甚明。本案事證明確，被告犯行洵堪認定，應
    依法論科。
二、核被告所為，係犯刑法第二百七十七條第一項之傷害罪。爰審酌被告於成年後即
    無前科紀錄，素行尚稱良好，然竟因細故即持鐵椅毆打告訴人頭部，致告訴人受
    傷非輕之犯罪手段及所生危害，及其犯罪後僅坦承部分犯行，且雖於本院審理中
    當庭向告訴人道歉，惟迄未與告訴人達成和解而得其宥恕之犯罪後態度等一切情
    狀，量處如主文所示之刑，並諭知易科罰金之折算標準，以示懲儆。
據上論斷，應依刑事訴訟法第二百九十九條第一項前段，刑法第二百七十七條第一項
、第四十一條，罰金罰鍰提高標準條例第一條前段、第二條，判決如主文。
本案經檢察官周慶華到庭執行職務。
中    華    民    國      九十        年      五      月      十五      日
                                      臺灣基隆地方法院刑事第三庭
                                            法  官    姚  貴  美
右正本證明與原本無異。
對於本件判決如有不服，應於收受送達後十日內，向本院提出上訴書狀，上訴於臺灣
高等法院，並按他造當事人之人數附具繕本。
                                            書記官    明  祖  斌
中    華    民    國      九十        年      六      月      五        日
附錄論罪法條
刑法第二百七十七條第一項：
傷害人之身體或健康者，處三年以下有期徒刑，拘役或一千元以下罰金。


司法院資訊處製作；財團法人民間司法改革基金會備份。
